【裁判字號】    88,簡上,77
【裁判日期】    890425
【裁判案由】    損害賠償
【裁判全文】
臺灣花蓮地方法院民事判決  八十八年簡上字第七十七號
    上  訴  人  丙○○
    被上訴人    乙○○
                甲○○
右當事人間損害賠償事件，上訴人對於本院花蓮簡易庭八十八年九月二十三日（八十
八十八年度花簡字第二一六號）第一審判決，提起上訴，本院判決如左：
    主      文
上訴駁回。
第二審訴訟費用由上訴人負擔。
    事      實
壹、上訴人方面
一、聲明：原判決廢棄。上開廢棄部分，被上訴人應連帶給付上訴人新台幣（以下同
    ）二十二萬七千九百五十元。
二、陳述：除與原審判決記載相同者予以引用外，補稱：
    被上訴人父女自民國（下同）八十二年起，至八十六年七月九日止，先後五次破
    壞上訴人之太陽能熱水器、用水設備，修理費用共計為二十二萬七千九百五十元
    。證人林志偉看見對方打我（見二審卷第三０頁正面）。房客彭佳蓉、林志偉都
    是事後才抵達現場，被上訴人破壞我設備後，還在牆上寫字（見二審卷第五五頁
    正面）。證人林志偉所說日期不對，他記錯了，應該是八十七年六月十九日。房
    客和證人上樓時，水管已經被破壞，我上樓查看水管等設備的確被破壞，被上訴
    人乙○○拿東西打我。證人在看到我和被上訴人王打架前，就已經看到水管等設
    備被人破壞。（見二審卷第七七頁）
三、證據：除援用原審所提證據外，補充：
    聲請調閱臺灣花蓮地方法院檢察署八十七年度偵字第一三五三號案卷；並聲請訊
    問證人陳政金、劉興隆、林志偉。
貳、被上訴人方面：
一、聲明：上訴駁回。
二、陳述：除與原審判決記載相同者予以引用外，補稱：
    絕未在牆上寫字，可以核對筆跡（見二審卷第五五頁正面）。上訴人所言不實。
    而且頂樓的東西也沒有清理掉（見二審卷第七六頁）。
三、證據：除援用原審所提證據外，補充：
    提出乙○○診斷書影本二紙、現場相片三紙為證。
、本院依職權本院八十八年度少調字第三三三號保護案卷。
    理      由
一、上訴人於起訴、上訴主張：
        被上訴人乙○○於八十二年起，至八十六年七月十九日起止，陸續毀損上訴
    人所有之太陽能熱水器及用水設備。而被上訴人甲○○復於八十六年七月十九日
    以電話通知上訴人到場，顯見係被告乙○○之共犯，爰依據侵權行為，訴請被告
    二人連帶賠償損害共二十二萬七千九百五十元云云。
    被上訴人乙○○、甲○○則辯稱：
        上訴人所有之太陽能熱水器等設施並非彼等所破壞等語。
二、按當事人主張有利於已之事實者，就其事實有舉證之責任，民事訴訟法第二百七
    十七條定有明文。上訴人主張自有之太陽能熱水器等設備遭對方共同破壞，自應
    就此一事實證明屬實。經查：
    (1)上訴人於原審所提出相片數幀，僅足以證明財物受損，無法證明加害者即係被
      上訴人。經調取臺灣花蓮地方法院檢察署八十七年度偵字第一三五三號案卷，
      亦不能證明被上訴人毀損其財物。
    (2)證人陳政金證稱：我沒目睹，我只是和一位何先生一同受丙○○委託修漏水，
      我沒看到誰破壞，我平常也不住那裡（見二審卷第三一頁背面）。上訴人亦表
      示證人只看見破壞後情形，未看到是誰下手（見同面、二審卷第七七頁正面）
      。證人既未目擊何人破壞上訴人財物，本院不得僅憑上訴人片面推斷，即認定
      係被上訴人所為。
    (3)上訴人再舉原審所提相片內容文字，指稱係被上訴人破壞財物（見二審卷第五
      六頁）；惟上述相片內容，均未提及破壞熱水器等情節，僅有情緒性言詞，亦
      不足以證明被上訴人曾有破壞舉止。
    (4)證人即房客林志偉證稱：有見過被上訴人他們，當時我向上訴人租房子，為期
      四、五個月，是八十七或八十八年，正確時間不太記得，應該是冬天。當天上
      訴人叫我去樓上弄水管，我去屋頂看到被上訴人乙○○和房東在打架，我沒看
      到他們弄壞水管等設備，我只看到他們打架，原因好像是屋頂漏水滴到樓下（
      見二審卷第七六頁）。林君亦未目睹事發經過，僅看見雙方事後肢體衝突，尚
      不足以證明被上訴人有何侵權行為。
    綜上所陳，上訴人所提證據，均不能證明對方破壞其財物。
三、從而，上訴人依據侵權行為之損害賠償請求權，訴請被上訴人連帶賠償上訴聲明
    所示金額，為無理由，應予駁回；原審所為上訴人敗訴判決，合於法律規定，上
    訴意旨認為原判決不當，聲請廢棄改判，為無理由，應予駁回。
四、因本案事證已臻明確，兩造其餘主張陳述及所提之證據，均毋庸再予審酌，附此
    說明。
五、據上論結，本件上訴為無理由，依民事訴訟法第四百三十六條之一第三項、第四
    百四十九條第一項、第七十八條，判決如主文。
中      華      民      國    八十九    年      四      月    二十五    日
                                  臺灣花蓮地方法院民事庭
~B審判長法官  賴淳良
~B法      官  陳心弘
~B法      官  吳燁山
右正本證明與原本相符。
不得上訴第三審（參見民事訴訟法第四百三十六條之二、第四百六十六條）
~B法院書記官  連玫馨
中      華      民      國    八十九    年      四      月    二十六    日


司法院資訊處製作；財團法人民間司法改革基金會備份。
